---
title: "bump chart lab 44"
author: "Luz Yolanda Rivera"
date: "10/8/2021"
output: html_document
---
# Hecho con gusto por Luz Yolanda Rivera (UAEH)
# LABORATORIO - Gráficas Bump chart básico con ggplot2
#################################################
# Objetivo: hacer diversas visualizaciones Bump chart básico con ggplot2
# ------------------------------------------------

#requisitos
# install.packages("tidyverse")
#install.packages("ggbump")
#library(tidyverse)
```{r}
library(ggbump)
library(ggplot2)
library(magrittr)
library(dplyr)
```

#El siguiente conjunto de datos representa la clasificación (y) de algunos jugadores de tenis (grupo) 
#a lo largo de los años (x), estos datos serán usados en los ejemplos siguientes.
```{r}
año <- rep(2019:2021, 4)
posicion <- c(4, 2, 2, 3, 1, 4, 2, 3, 1, 1, 4, 3)
jugador <- c("A", "A", "A",
             "B", "B", "B", 
             "C", "C", "C",
             "D", "D", "D")
```

#hacemos un data frame con los datos de los jugadores de año, posicion y jugador
```{r}
df <- data.frame(x = año,
                 y = posicion,
                 grupo = jugador)
```

#creamos el bump chart básico
```{r}
ggplot(df, aes(x = x, y = y, color = grupo)) +
  geom_bump()
```


#se agregan puntos sobre las líneas
```{r}
ggplot(df, aes(x = x, y = y, color = grupo)) +
  geom_bump(size = 1.5) +
  geom_point(size = 6)
```

#se puede cambiar la paleta de colores
```{r}
ggplot(df, aes(x = x, y = y, color = grupo)) +
  geom_bump(size = 1.5) +
  geom_point(size = 6) +
  scale_color_brewer(palette = "RdBu")
```

#se pueden eliminar diferentes aspectos del gráfico
```{r}
ggplot(df, aes(x = x, y = y, color = grupo)) +
  geom_bump(size = 1.5) +
  geom_point(size = 6) +
  geom_text(data = df %>% filter(x == min(x)),
            aes(x = x - 0.1, label = grupo),
            size = 5, hjust = 1) +
  geom_text(data = df %>% filter(x == max(x)),
            aes(x = x + 0.1, label = grupo),
            size = 5, hjust = 0) +
  scale_color_brewer(palette = "RdBu") +
  theme_void() +
  theme(legend.position = "none")
```

