---
title: "radar con ggradar de ggplot2"
author: "Luz Yolanda Rivera"
date: "10/8/2021"
output: html_document
---
# Hecho con gusto por Luz Yolanda Rivera (UAEH)
# LABORATORIO - Gráfico de radar con ggradar en ggplot2
#################################################
# Objetivo: hacer diversas visualizaciones de radar con ggradar en ggplot2
#práctica de página r-charts https://r-charts.com/es/evolucion/newggslopegraph/
# ------------------------------------------------

#requisitos
#install.packages("devtools")
#devtools::install_github("ricardo-bion/ggradar")
```{r}

library(devtools)
library(ggradar)
```


#El paquete ggradar contiene una función del mismo nombre que necesita 
#un data frame como entrada, donde la primera columna es el nombre de los grupos
#y cada columna representa una variable. Ten en cuenta que todas las columnas
#deben tener la misma escala.
```{r}
set.seed(4)
df <- data.frame(matrix(runif(30), ncol = 10))
df[, 1] <- paste0("G", 1:3)
colnames(df) <- c("Grupo", paste("Var", 1:9))
```


Gráfico de radar básico
#Pasando el data frame a la función ggradar se creará la siguiente visualización
#Ten en cuenta que si los valores de tus columnas no están entre 0 y 1 
#tendrás que especificar el valor mínimo con grid.min y el máximo con grid.max.
```{r}
ggradar(df)
```

Etiquetas de gráfico
```{r}
ggradar(df, 
        values.radar = c(0, 0.5, 1),
        axis.labels = paste0("A", 1:9))
```

colores y tipos de lineas
#La función proporciona varios argumentos para personalizar los colores, 
#como background.circle.colour para el color de fondo, group.colours para los
#colores de las líneas y gridline.X.colour para personalizar el color del grid, 
#siendo X min, max o mid.
```{r}
lcols <- c("#EEA236", "#5CB85C", "#46B8DA")

ggradar(df,
        background.circle.colour = "white",
        axis.line.colour = "gray60",
        gridline.min.colour = "gray60",
        gridline.mid.colour = "gray60",
        gridline.max.colour = "gray60",
        group.colours = lcols)
```


